臺灣士林地方法院民事裁定
111年度小上字第11號
上  訴  人  甲○○  
被上訴人    富邦產物保險股份有限公司
法定代理人  乙○○  
上列當事人間請求侵權行為損害賠償事件，上訴人對於中華民國
110年9月10日本院士林簡易庭110年度士小字第1473號第一審判
決，提起上訴，本院裁定如下：
    主  文
上訴駁回。
第二審訴訟費用新臺幣壹仟伍佰元由上訴人負擔。
    理  由
一、按關於請求給付金錢或其他代替物或有價證券之訴訟，其標
    的金額或價額在新臺幣（下同）10萬元以下者，適用小額程
    序；又對於小額訴訟之第一審裁判之上訴，非以其違背法令
    為理由不得為之，民事訴訟法第436條之8 第1 項、第436條
    之24第2項分別定有明文。次按上訴狀內應記載上訴理由，
    表明下列各款事項：「一、原判決所違背之法令及其具體內
    容。二、依訴訟資料可認為原判決有違背法令之具體事實。
    」民事訴訟法第436 條之25亦有明定。是當事人對小額訴訟
    之第一審裁判上訴，其上訴狀應就第一審判決如何違背法令
    為具體之指摘，並揭示該法規之條項或其內容，若係成文法
    以外之法則，應揭示該法則之旨趣，倘為司法院解釋或最高
    法院之判例，則應揭示該解釋之字號或其內容，或揭示如何
    當然違背法令之事實，上訴狀如未依此項方法表明者，即難
    認為已對原審判決之違背法令有具體之指摘（最高法院71年
    台上字第314號判決意旨參照）。
二、本件訴訟標的金額為10萬元以下，原審依小額訴訟程序審理
    ，上訴人對於該小額訴訟第一審判決不服，提起本件上訴。
    上訴意旨略以：本件被上訴人承保訴外人陳玉青所有車牌號
    碼000-0000號汽車(下稱系爭汽車)之車體損失險，系爭汽車
    之車損發生原因為民國108年3月1日於新北市○○區○○路○段00
    0巷○○○○○○○○○○○○○號碼000-0000號普通重型機車撞擊所致，
    並非上訴人以肉體之軀直接碰撞所致，原審混淆本件交通事
    故之事實與法律關係，且被上訴人既無車輛遭受上訴人侵害
    之事實，自與侵權行為損害賠償請求之成立要件不合，難謂
    有損害賠償請求權存在，又本件被上訴人於起訴時，未依民
    事訴訟法第119條規定，將起訴狀及所附繕本或影本文件適
    法且完整的送達予上訴人，原審於送達開庭通知書時連同送
    達之民事起訴狀亦有遺漏應附之文件，故本件起訴應屬無效
    ，為此請求廢棄原判決云云。
三、經查，上訴人之上訴理由關於系爭汽車車損原因部分，係對
    原審認定之事實加以指摘，並未就此部分原審判決有何違背
    法令之處有所表明，更未就訴訟資料如何可認為原判決有違
    背法令之具體事實加以說明。另上訴人所稱被上訴人未將起
    訴狀及所附證據資料影本送達上訴人、原審送達予上訴人之
    民事起訴狀亦有缺漏檢附文件違反民事訴訟法第119條規定
    部分。但依卷附110年8月3日送達回證記載檢附「起訴狀繕
    本一件」（110年度士小字第1473號卷第18頁），上訴人於
    收受起訴狀後並未以書狀或到庭表明有缺漏文件情事，是上
    訴人此部分主張未能提出積極證據證明。從而，上訴人提起
    本件上訴，揆諸前揭規定及說明，即於法未合，而為上訴不
    合法，自應依法裁定駁回。
四、本件第二審訴訟費用，確定如主文第2項所示金額，並應由
    上訴人負擔。
五、據上論結，依民事訴訟法第436條之32第1項、第2項、第444
    條第1項、第436條之19第1項、第95條、第78條，裁定如主
    文。　　
中　　華　　民　　國　　111 　年　　4 　　月　　19　　日
                民事第二庭審判長法  官  陳  章  榮
                                法  官  方  鴻  愷
                                法  官  辜  漢  忠
以上正本係照原本作成。
本件裁定不得再抗告。
中　　華　　民　　國　　111 　年　　4 　　月　　19　　日
                                書記官  潘  盈  筠